ACORDAO-COMPLETO-2422926

ACÓRDÃO DE RELAÇÃO

ACÓRDÃO DE RELAÇÃO 2158/2020 ATA 31/2020 - PLENÁRIO

Acórdão 2158/2020-TCU-Plenário
Os Ministros do Tribunal de Contas da União ACORDAM, por unanimidade, com fundamento no art. 1º, inciso I, da Lei 8.443/1992, c/c os arts. 1º, inciso I, e 143, inciso I, alínea "a", do Regimento Interno/TCU, de acordo com os pareceres emitidos nos autos, em:
considerar implementadas as recomendações dos itens 9.2.1.5 e 9.2.3.2 do Acórdão 668/2009-TCU-Plenário;
considerar parcialmente implementada a deliberação do item 9.7 do Acórdão 668/2009-TCU-Plenário;
considerar não monitorável a recomendação do item 9.2.3.3 do Acórdão 668/2009-TCU-Plenário;
julgar regulares com ressalva as contas de Elisete Berchiol da Silva Iwai (CPF XXX.667.238-XX) , Leonardo de Melo Gadelha (CPF XXX.537.871-XX) , Cinara Wagner Fredo (CPF XXX.747.539-XX) , Lenilson Queiroz de Araújo (CPF XXX.599.914-XX) , José Orlando Ribeiro Cardoso (CPF XXX.338.877-XX) e Robinson Flávio Dias Nemeth (CPF XXX.702.988-XX) , dando-lhes quitação, com fundamento nos arts. 16, inciso II, 18 e 23, inciso II, da Lei 8.443/1992, c/c os arts. 208 e 214, inciso II, do Regimento Interno/TCU;
julgar regulares as contas dos responsáveis Mário Galvão de Souza Soria (CPF XXX.468.390-XX) , Ana Niedja Mendes Nunes (CPF XXX.553.213-XX) , Flávio Eduardo Miyashiro (CPF XXX.005.581-XX) , Mônica Arcoverde Moraes (CPF XXX.407.697-XX) , José Nunes Filho (CPF XXX.978.738-XX) , Thiago Andrigo Vesely (CPF XXX.279.091-XX) , Marcia Rejane Soares Campos (CPF XXX.786.806-XX) , Marcelo Soares Alves (CPF XXX.221.601-XX) , Cezar Augusto de Oliveira (CPF XXX.247.061-XX) e Sérgio Antônio Martins Carneiro (CPF XXX.738.892-XX) ;, dando-lhes quitação plena, nos termos dos artigos 16, inciso I, 17, e 23, inciso I, da Lei 8.443/1992, c/c os arts. 207 e 214, inciso I, do Regimento Interno do TCU;
encaminhar cópia da presente deliberação, acompanhada da instrução da unidade técnica, ao Instituto Nacional do Seguro Social; e
arquivar os autos, nos termos do art. 169, inciso III, do Regimento Interno do TCU.
1. Processo TC-Processo 029.537/2017-7 (PRESTAÇÃO DE CONTAS - Exercício: 2016) 
	1.1. Responsáveis: Ana Niedja Mendes Nunes (XXX.553.213-XX) ; Cezar Augusto de Oliveira (XXX.247.061-XX) ; Cinara Wagner Fredo (XXX.747.539-XX) ; Elisete Berchiol da Silva Iwai (XXX.667.238-XX) ; Flavio Eduardo Miyashiro (XXX.005.581-XX) ; José Orlando Ribeiro Cardoso (XXX.338.877-XX) ; José Nunes Filho (XXX.978.738-XX) ; Lenilson Queiroz de Araújo (XXX.599.914-XX) ; Leonardo de Melo Gadelha (XXX.537.871-XX) ; Marcelo Soares Alves (XXX.221.601-XX) ; Marcia Rejane Soares Campos (XXX.786.806-XX) ; Monica Arcoverde Moraes (XXX.407.697-XX) ; Mário Galvão de Souza Soria (XXX.468.390-XX) ; Robinson Flavio Dias Nemeth (XXX.702.988-XX) ; Sérgio Antônio Martins Carneiro (XXX.738.892-XX) ; Thiago Andrigo Vesely (XXX.279.091-XX) .
	1.2. Entidade: Instituto Nacional do Seguro Social.
	1.3. Relator: Ministro Vital do Rêgo.
	1.4. Representante do Ministério Público: Procurador Marinus Eduardo De Vries Marsico.
	1.5. Unidade Técnica: Secretaria de Controle Externo da Gestão Tributária, da Previdência e Assistência Social (SecexPrevidência) .
	1.6. Representação legal: não há.
	1.7. Determinações/Recomendações/Orientações: não há.

Instituto Nacional do Seguro Social.

Ana Niedja Mendes Nunes (XXX.553.213-XX); Cezar Augusto de Oliveira (XXX.247.061-XX); Cinara Wagner Fredo (XXX.747.539-XX); Elisete Berchiol da Silva Iwai (XXX.667.238-XX); Flavio Eduardo Miyashiro (XXX.005.581-XX); José Orlando Ribeiro Cardoso (XXX.338.877-XX); José Nunes Filho (XXX.978.738-XX); Lenilson Queiroz de Araújo (XXX.599.914-XX); Leonardo de Melo Gadelha (XXX.537.871-XX); Marcelo Soares Alves (XXX.221.601-XX); Marcia Rejane Soares Campos (XXX.786.806-XX); Monica Arcoverde Moraes (XXX.407.697-XX); Mário Galvão de Souza Soria (XXX.468.390-XX); Robinson Flavio Dias Nemeth (XXX.702.988-XX); Sérgio Antônio Martins Carneiro (XXX.738.892-XX); Thiago Andrigo Vesely (XXX.279.091-XX).

VITAL DO RÊGO

não há.

PRESTAÇÃO DE CONTAS (PC)

Secretaria de Controle Externo da Gestão Tributária, da Previdência e Assistência Social (SecexPrevidência).